臺灣高等法院刑事判決　　　　　　　　96年度上訴字第4062號
上　訴　人
即　被　告　丙○○
上　訴　人
即　被　告　丁○○
　　　　　　　　　　現於臺灣士林看守所
上　訴　人
即　被　告　甲○○
上列上訴人因偽造文書等案件，不服臺灣臺北地方法院96年度訴
字第1084號中華民國96年8月8日第一審判決（起訴案號臺灣臺北
地方法院檢察署96年度偵字第13441 號）提起上訴，本院判決如
下：
    主  文
上訴駁回。
    事  實
一、丙○○前有多次前科，並因偽造文書案件，經臺灣板橋地方
    法院以九十三年度易字第五四八號判決判處有期徒刑十月，
    後分經本院於民國九十四年十二月一日以九十三年度上訴字
    第二七七四號判決駁回上訴、最高法院於九十四年三月十七
    日以九十四年度台上字第一二九四號駁回上訴而確定，並併
    同其所另犯之竊盜罪、妨害風化之殘刑等，於九十六年六月
    一日縮刑期滿執行完畢；丁○○前亦有多次前科，並因偽造
    文書案件，經臺灣板橋地方法院以九十三年度易字第五四八
    號判決判處有期徒刑十月，後並因撤回上訴而確定，並併同
    其所另犯之竊盜罪、搶奪罪等，於九十五年十二月十二日縮
    刑期滿執行完畢。詎渠等猶不知悔改，丙○○、丁○○與甲○○竟基於意圖為自己不法所有之犯意聯絡，先於九十六年
    七月一日九時二十分許，在臺北縣新店市○○路與建國路之
    仁愛市場內，趁乙○○選購物品疏於注意之際，共同竊取乙○○所有置於褲袋內之黑色皮夾一只，內有新臺幣（下同）
    二千元、國民身分證、榮譽國民證、中國國民黨證、汽車駕
    駛執照、重型機車行照、重型機車駕駛執照、全民健保卡、
    郵政儲金金融卡、華南商業銀行金融卡、臺灣銀行信用卡、
    遠東商業銀行信用卡、合作金庫銀行信用卡、華僑銀行大潤
    發信用卡、花旗銀行信用卡各一枚等物，得手後隨即離去。
    丙○○、丁○○與甲○○復因竊得上開信用卡，而萌意圖自
    己不法所有及行使偽造私文書之犯意聯絡，隨即於同日共同
    持上開信用卡前往臺北縣新店市○○路之家樂福大賣場刷卡
    購物，並推由甲○○於附表時間，持附表信用卡刷卡消費，
    接續在二聯式簽帳單（商店收據）及網路商城出貨證明單上
    偽造「乙○○」之署名（原審誤為署押）六枚交付特約商店
    店員以行使，使家樂福大賣場店員陷於錯誤誤認為係乙○○
    本人而交付如附表所示之商品，並足以生損害於乙○○，適
    為臺北市政府警察局刑事警察大隊員警潘文濱當場發現而查
    獲。
二、案經乙○○訴由臺北市政府警察局刑事警察大隊報告臺灣臺
    北地方法院檢察署檢察官偵查起訴。
    理  由
一、訊據被告丙○○、丁○○及甲○○三人對於上開事實，於本
    院審理時為下述之答辯，被告丙○○辯稱：我沒有偽造文書
    ，那時是因為被開了罰單，所以需要錢，我犯案時，甲○○
    不知情。我現在每天都有正常工作，都沒有再跟他們聯絡了
    。被告丁○○辯稱：我沒有偷，也沒有刷卡，判我十個月，
    實在太重，我不曉得他們在刷卡，當時我是去市場買水果，
    丙○○先下車，我下車後就去市場買水果，丙○○去市場做
    什麼，我根本不知道，如果我跟他有共謀的話，他應該分錢
    給我，可是他並沒有分錢給我，簽單我沒有簽。被告甲○○
    辯稱：他們去市場買菜，我根本沒有進去市場，因為市場沒
    有辦法停車，我是在外面等，我距離市場很遠，他們去偷的
    事情，我根本沒有參與。我是在他們皮包丟掉之後，我才去
    撿起來，才起貪念拿信用卡去買東西，偽造文書的部分，我
    本來就沒有上訴等語。惟查：
I、按被告之自白，非出於強暴、脅迫、利誘、詐欺、疲勞訊問
    、違法羈押或其他不正之方法，且與事實相符者，得為證據
    。此即所謂自白之證據能力，茲被告三人就上揭犯罪事實業
    於原審自白不諱，（見原審九十六年七月二十五日審判筆錄
    第二頁），其所為自白既於法院公開審判為之，且無其他不
    正取供之情形，自應認為有證據能力。又被告或共犯之自白
    ，不得作為有罪判決之唯一證據，仍應調查其他必要之證據
    ，以察其是否與事實相符，查被告（彼此間均為共犯）三人
    所自白之事實，核與告訴人乙○○指訴及證人潘文濱證述情
    節相符，復有二聯式簽帳單五紙、網路商城出貨證明單及統
    一發票十紙在卷可稽。
II、按被告以外之人於偵查中向檢察官所為之陳述，除顯有不可
    信之情況者外，得為證據，刑事訴訟法第159條之1定有明文
    ，查證人潘文濱於檢察官訊問時證稱：因為新店市仁愛市場
    曾查獲過扒竊案件，本件是我與陳坤彬小隊長分工巡邏，因
    看見丙○○、丁○○從ｂｖ─3963號自小客車一起下車步行
    至仁愛市場內…因為陳坤彬曾抓過丙○○、丁○○，知道他
    們是慣竊…我距離他們約10公尺左右監控他們的行蹤，約10
    分鐘左右，看到他們2人匆忙跑到市場對面，一部ｂｖ─396
    3自小客車開過來，他們2人直接上車…我們繼續跟監…他們
    車停好後，丙○○、丁○○先下車，甲○○把車鎖好才下車
    …3人在大賣場會合，會合後丁○○、甲○○一直在一起…
    等語明確（參偵查卷第127、128頁），被告三人於潘文濱證
    述後，始就上情坦白承認，於原審時就證人潘文濱之證言亦
    表示真正（見原審九十六年七月二十五日審判筆錄），依上
    所述，證人潘文濱於檢察官訊問時的證言，並無顯有不可信
    之情況，其所為證言即有證據能力，且得為補強證據之證明
    力。
III、從而本件事證明確，被告三人於本院審理時翻異前詞部分，
    即係卸責之詞，不足採信，渠等犯行已堪認定。
二、核被告三人所為，係犯刑法第三百二十一條第一項第四款之
    加重竊盜罪、第二百十六條之行使同法第二百十條之偽造私
    文書罪及第三百三十九條第一項之詐欺取財罪，被告等推由
    被告甲○○在簽帳單、網路商城出貨證明書上偽造「乙○○
    」署名之行為，係偽造私文書之部分行為，而偽造私文書之
    低度行為復為行使之高度行為所吸收，均不另論罪。被告三
    人就行使偽造私文書及詐欺罪部分，有犯意聯絡及行為分擔
    ，均為共同正犯（就加重竊盜罪部分，係直接論以刑法第三
    百二十一條第一項第四款之罪）。被告等所為六次行使偽造
    私文書及詐欺取財之行為，時間緊接，行為均屬無從分割，
    屬接續犯而應論以單純一罪。被告等行使偽造私文書以詐欺
    取財，為一行為觸犯數罪名，應依刑法第五十五條想像競合
    犯之規定，從一重論以行使偽造私文書罪。被告等所犯竊盜
    罪及行使偽造私文書罪間，犯意各別，行為不同，應予分論
    併罰。被告丙○○前有多次前科，並因偽造文書案件，經臺
    灣板橋地方法院以九十三年度易字第五四八號判決判處有期
    徒刑十月，後分經本院於九十四年十二月一日以九十三年度
    上訴字第二七七四號判決駁回上訴、最高法院於九十四年三
    月十七日以九十四年度台上字第一二九四號駁回上訴而確定
    ，並併同其所另犯之竊盜罪、妨害風化之殘刑等，於九十六
    年六月一日縮刑期滿執行完畢；被告丁○○前亦有多次前科
    ，並因偽造文書案件，經臺灣板橋地方法院以九十三年度易
    字第五四八號判決判處有期徒刑十月，後並因撤回上訴而確
    定，並併同其所另犯之竊盜罪、搶奪罪等，於九十五年十二
    月十二日縮刑期滿執行完畢，此有被告丙○○及丁○○二人
    之前案紀錄表各一份在卷可稽，渠等於有期徒刑執行完畢後
    ，五年以內故意再犯有期徒刑以上之罪，為累犯，均應依刑
    法第四十七條第一項之規定，加重其刑。
三、原審依刑事訴訟法第二百七十三條之一、第二百九十九條第
    一項前段，刑法第二十八條、第三百二十一條第一項第四款
    、第二百十六條、第二百十條、第三百三十九條第一項、第
    四十七條第一項、第五十五條、第二百十九條、第五十一條
    第五款，刑法施行法第一條之一，並審酌被告三人犯後坦承
    犯行而態度良好、犯罪所生之損害及其他一切情狀，量處被
    告丙○○應執行有期徒刑拾月，被告丁○○應執行有期徒刑
    拾月，被告甲○○應執行有期徒刑柒月（按其僅就竊盜部分
    量處有期徒刑六月上訴，就行使偽造私文書部分，未提起上
    訴，此部分已判決確定）。又以如附表所示簽帳單及出貨證
    明單上偽造之「乙○○」署名共六枚，應依刑法第二百十九
    條宣告沒收，其認事用法，核無違誤，量刑亦稱允當，被告
    三人仍執詞或否認犯罪，提起上訴，即無理由，應駁回其上
    訴。
四、據上論斷，應依刑事訴訟法第368條判決如主文。
本案經檢察官丁樹蘭到庭執行職務。
中　　華　　民　　國　　96　　年　　12　　月　　31　　日
　　　　　　　　　刑事第七庭    審判長法　官  黃麗生
　　　　　　　　　　　　　　　　　    法　官  許宗和
　　　　　　　 　 　　　　　　　　　　法　官  黃國忠
以上正本證明與原本無異。
行使偽造文書部分如不服本判決，應於收受送達後十日內向本院
提出上訴書狀，其未敘述上訴之理由者並得於提起上訴後十日內
向本院補提理由書（均須按他造當事人之人數附繕本）。
其餘部分不得上訴。
                                      書記官  楊妙恩
中　　華　　民　　國　　97　　年　　1 　　月　　2 　　日
附錄：本案論罪科刑法條全文
中華民國刑法第321條（加重竊盜罪）
犯竊盜罪而有左列情形之一者，處6月以上、5年以下有期徒刑：
一  於夜間侵入住宅或有人居住之建築物、船艦或隱匿其內而犯
    之者。
二  毀越門扇、牆垣或其他安全設備而犯之者。
三  攜帶兇器而犯之者。
四  結夥三人以上而犯之者。
五  乘火災、水災或其他災害之際而犯之者。
六  在車站或埠頭而犯之者。
前項之未遂犯罰之。
中華民國刑法第339條（普通詐欺罪）
意圖為自己或第三人不法之所有，以詐術使人將本人或第三人之
物交付者，處5年以下有期徒刑、拘役或科或併科1千元以下罰金
。
以前項方法得財產上不法之利益或使第三人得之者，亦同。
前二項之未遂犯罰之。
中華民國刑法第210條（偽造變造私文書罪）
偽造、變造私文書，足以生損害於公眾或他人者，處5年以下有
期徒刑。
中華民國刑法第216條（行使偽造變造或登載不實之文書罪）
行使第210條至第215條之文書者，依偽造、變造文書或登載不實
事項或使登載不實事項之規定處斷。
附表
┌──┬────┬────┬───┬──────────┐
│    │        │        │      │                    │
│    │        │信用卡及│      │                    │
│    │        │        │      │                    │
│編號│ 時間   │偽造之署│金額  │購買物品            │
│    │        │        │      │                    │
│    │        │名      │      │                    │
│    │        │        │      │                    │
├──┼────┼────┼───┼──────────┤
┤    │        │        │      │                    │
│    │        │        │      │                    │
│    │        │        │      │                    │
│ 一 │九十六年│一、遠東│二千四│大衛杜夫香菸、七星香│
│    │        │        │      │                    │
│    │七月一日│商銀信用│百六十│菸—淡菸各二條      │
│    │        │        │      │                    │
│    │九點三十│卡      │元    │                    │
│    │        │        │      │                    │
│    │四分    │二、簽帳│      │                    │
│    │        │        │      │                    │
│    │        │單      │      │                    │
│    │        │        │      │                    │
├──┼────┼────┼───┼──────────┤
┤    │        │        │      │                    │
│    │        │        │      │                    │
│    │        │        │      │                    │
│ 二 │九十六年│一、遠東│三千六│大衛杜夫香菸、七星香│
│    │        │        │      │                    │
│    │七月一日│商銀信用│百九十│菸—淡菸各三條      │
│    │        │        │      │                    │
│    │九點五十│卡      │二元  │                    │
│    │        │        │      │                    │
│    │分      │二、簽帳│      │                    │
│    │        │        │      │                    │
│    │        │單      │      │                    │
│    │        │        │      │                    │
├──┼────┼────┼───┼──────────┤
┤    │        │        │      │                    │
│    │        │        │      │                    │
│    │        │        │      │                    │
│ 三 │九十六年│一、臺灣│五千一│紅豆蓮子湯禮盒二盒、│
│    │        │        │      │                    │
│    │七月一日│銀行信用│百六十│家樂福購物袋二只、金│
│    │        │        │      │                    │
│    │九點五十│卡      │八元  │品茶禮三組、清爽保濕│
│    │        │        │      │                    │
│    │七分    │二、簽帳│      │洗髮乳、Asience護髮 │
│    │        │        │      │                    │
│    │        │單      │      │乳、Asience潤髮乳、 │
│    │        │        │      │                    │
│    │        │        │      │機械式袖珍定時器、  │
│    │        │        │      │                    │
│    │        │        │      │La Polo冰沙果汁機各 │
│    │        │        │      │                    │
│    │　      │        │      │一個                │
│    │        │        │      │                    │
├──┼────┼────┼───┼──────────┤
┤    │        │        │      │                    │
│    │        │        │      │                    │
│    │        │        │      │                    │
│ 四 │九十六年│一、臺灣│一千元│茶葉                │
│    │        │        │      │                    │
│    │七月一日│銀行信用│      │                    │
│    │        │        │      │                    │
│    │十點三十│卡      │      │                    │
│    │        │        │      │                    │
│    │六分    │二、簽帳│      │                    │
│    │        │        │      │                    │
│    │        │單      │      │                    │
│    │        │        │      │                    │
├──┼────┼────┼───┼──────────┤
┤    │        │        │      │                    │
│    │        │        │      │                    │
│    │        │        │      │                    │
│ 五 │九十六年│一、臺灣│七千九│哥爸妻夫開心果三包、│
│    │        │        │      │                    │
│    │七月一日│銀行信用│百五十│哥爸妻夫杏仁小點三包│
│    │        │        │      │                    │
│    │十點三十│卡      │八元  │、日式不沾雪平鍋一個│
│    │        │        │      │                    │
│    │九分    │二、簽帳│      │、燕麥護手霜三條、家│
│    │        │        │      │                    │
│    │        │單      │      │樂福購物袋三個、紐西│
│    │        │        │      │                    │
│    │        │        │      │蘭沙朗牛肉三盒、冷藏│
│    │        │        │      │                    │
│    │        │        │      │澳洲牛肉三盒、澳洲板│
│    │        │        │      │                    │
│    │        │        │      │腱牛肉三盒、夜間嫩白│
│    │        │        │      │                    │
│    │        │        │      │潤膚乳一瓶、嫩白潤膚│
│    │        │        │      │                    │
│    │        │        │      │乳液一瓶、妮維雅潤乳│
│    │        │        │      │                    │
│    │        │        │      │液一瓶、沙宣強力定型│
│    │        │        │      │                    │
│    │        │        │      │噴霧二罐、依必朗抗菌│
│    │        │        │      │                    │
│    │        │        │      │潔膚乳一瓶、高露潔按│
│    │        │        │      │                    │
│    │        │        │      │摩型牙刷二支、歐樂Ｂ│
│    │        │        │      │                    │
│    │        │        │      │漱口水二瓶、特福松露│
│    │        │        │      │                    │
│    │        │        │      │一盒、斷臂山ＤＶＤ禮│
│    │        │        │      │                    │
│    │        │        │      │盒一盒、臺灣威士忌三│
│    │        │        │      │                    │
│    │        │        │      │瓶                  │
│    │        │        │      │                    │
├──┼────┼────┼───┼──────────┤
│    │        │        │      │                    │
│    │        │        │      │                    │
│    │        │        │      │                    │
│ 6  │九十六年│一、臺灣│八百九│鐘錶                │
│    │        │        │      │                    │
│    │七月一日│銀行信用│十元  │                    │
│    │        │        │      │                    │
│    │        │卡      │      │                    │
│    │        │        │      │                    │
│    │        │二、網路│      │                    │
│    │        │        │      │                    │
│    │        │商城「出│      │                    │
│    │        │        │      │                    │
│    │        │貨證明單│      │                    │
│    │        │        │      │                    │
│    │        │」      │      │                    │
│    │        │        │      │                    │
├──┴────┴────┴───┴──────────┤
